【裁判字號】    98,交抗,888
【裁判日期】    980828
【裁判案由】    聲明異議
【裁判全文】
臺灣高等法院臺中分院刑事裁定         98年度交抗字第888號
抗  告  人
即受處分人  欣航汽車租賃有限公司
上列抗告人因違反道路交通管理處罰條例聲明異議案件，不服臺
灣臺中地方法院中華民國98年7月17日裁定（98年度交聲字第195
3號），提起抗告，本院裁定如下：
    主  文
抗告駁回。
    理  由
一、原裁定意旨略以：異議人即受處分人欣航汽車租賃有限公司
    所有之車牌號碼2500-UU號租賃小客車，於民國97年12月16
    日上午9時30分許，行經苗栗縣三義鄉「西湖渡假村」前，
    因「擅自加裝座椅」之交通違規事由，為警當場舉發，有苗
    栗縣警察局舉發違反道路交通管理事件通知單一份在卷為憑
    ，受處分人於本件聲明異議狀中對此亦無異詞，其有上開交
    通違規事實，已堪認定。受處分人雖辯稱未收到舉發通知書
    等云云，惟本件受處分人之營業所係位於臺中市西屯區○○
    區○路58巷10弄49號1樓，此觀受處分人於本件聲明異議狀
    之記載即明；而本件舉發通知單經舉發機關即苗栗縣警察局
    以掛號郵寄受處分人之上開營業處所，因郵局投遞未果退回
    後，依行政程序法第74條之規定辦理寄存送達，自97年12月
    24日起寄存於臺中工業區郵局，此有苗栗縣警察局98年5月
    27日苗警交字第0980021279號函、郵政交寄大宗掛號函件存
    根、苗栗縣警察局送達證書各一份在卷足參。則依前開行政
    程序法第74條規定，已生合法送達效力，受處分人自不能以
    其並未直接受領該份舉發通知單，而主張送達程序有何瑕疵
    。原處分機關交通部公路總局臺中區監理所本於上開舉發通
    知單所載交通違規事實，依法裁處受處分人罰鍰新臺幣7200
    元，並責令檢驗，於法並無不合，受處分人之異議為無理由
    ，應予駁回等語。
二、抗告意旨略以：原裁定雖稱依行政程序法規定，違規通知單
    已生合法送達效力，但抗告人仍堅持未收到有關投遞未果通
    知書，導致罰單逾繳，假若抗告人確有收到投遞未果通知書
    ，必在期限內繳交罰金，法院僅以有掛號憑證為憑，認已完
    成通知程序，令人難以信服，爰依法提起抗告等語。
三、按汽車車身、引擎、底盤、電系等重要設備變更或調換，或
    因交通事故遭受重大損壞修復後，不申請公路主管機關施行
    臨時檢驗而行駛者，處汽車所有人新臺幣2400元以上9600元
    以下罰鍰，並責令其檢驗；而當場舉發道路交通管理事件，
    受處分人非該當場被查獲之駕駛人或行為人，舉發機關應另
    行送達之，道路交通管理處罰條例第18條第1項，違反道路
    交通管理事件統一裁罰標準及處理細則第11條第1項第2款分
    別定有明文。次按處理違反道路交通管理事件，有關文書送
    達之程序，依行政程序法之規定。送達，於應受送達人之住
    居所、事務所或營業所為之。於應送達處所不獲會晤應受送
    達人時，得將文書付與有辨別事理能力之同居人、受僱人或
    應送達處所之接收郵件人員。送達，不能依前2條規定為之
    者，得將文書寄存送達地之地方自治或警察機關，並作送達
    通知書2份，1份黏貼於應受送達人住居所、事務所、營業所
    或其就業處所門首，另1份交由鄰居轉交或置於該送達處所
    信箱或其他適當位置，以為送達。前項情形，由郵政機關為
    送達者，得將文書寄存於送達地之郵政機關。寄存機關自收
    受寄存文書之日起，應保存3個月。法院受理有關交通事件
    ，準用刑事訴訟法之規定。送達文書除本章有特別規定外，
    準用民事訴訟法之規定。寄存送達，自寄存之日起，經10日
    發生效力。違反道路交通管理事件統一裁罰基準及處理細則
    第5條，行政程序法第72條第1項前段、第73條第1項、第74
    條，道路交通管理處罰條例第89條，刑事訴訟法第62條，民
    事訴訟法第138條第2項分別定有明文。
四、經查：
  (一)抗告人即受處分人欣航汽車租賃有限公司所有之車牌號碼25
    00-UU號租賃小客車，於民國97年12月16日上午9時30分許，
    行經苗栗縣三義鄉「西湖渡假村」前，因「擅自加裝座椅」
    之交通違規事由，為警當場舉發，有苗栗縣警察局苗縣警交
    字第F00000000號舉發違反道路交通管理事件通知單一份在
    卷為憑，受處分人於本件抗告狀中對此亦無異詞，其有上開
    交通違規事實，足堪認定。
  (二)抗告人以未收到有關投遞未果通知書，導致罰單逾繳為由抗
    辯，惟依苗栗縣警察局97年12月19日郵政交寄大宗掛號函件
    存根，該掛號郵件已寄出，該存根內尚有其他數件掛號函件
    ，此係公務員職務上製作之例行性紀錄文書，並無刻意作假
    之可能。而於苗栗縣警察局所附送達證書，有郵政機關原寄
    郵局日戳、送達郵局日戳、郵務人員之送達人簽章及日戳，
    並勾選「未獲會晤本人亦無受領文書之同居人、受僱人或應
    受送達處所接收郵件人員，已將該送達文書寄存於台中工業
    區郵局，並作送達通知書二份，一份黏貼於應受送達人住居
    所、事務所、營業所或其就業處所門首，一份置於該受送達
    處所信箱或其他適當位置，以為送達」共三個欄位選項，有
    大宗掛號函件存根、送達證書影本各一份在卷可稽，足見原
    舉發機關已寄出違規通知單，郵政機關亦已完成送達至抗告
    人住址之郵遞行為，依上開規定已生送達之效力，原審據此
    裁定駁回抗告人之聲明異議，本院經核於法並無不合，抗告
    人空言抗辯未收到通知單，未舉出其他足以佐證之事實，自
    不足採，其抗告為無理由，應予駁回。
五、據上論結，應依道路交通案件處理辦法第26條，刑事訴訟法
    第412條，裁定如主文。
中    華    民    國    98    年    8     月    28    日
            刑事第十庭    審判長法  官  林  照  明
                                法  官  郭  瑞  祥
                                法  官  林  欽  章
以上正本證明與原本無異。
不得再抗告。
                                書記官  卓  佳  儀
中    華    民    國    98    年    8     月    28    日


司法院資訊處製作；財團法人民間司法改革基金會備份。
